臺灣桃園地方法院交通事件裁定　　　 　96年度交聲字第408號
異　議　人
即受處分人　甲○○
原處分機關　交通部公路總局新竹區監理所桃園監理站
上列受處分人因違反道路交通管理處罰條例案件，不服交通部公
路總局新竹區監理所桃園監理站96年6 月27日所為之處分（原處
分：桃監裁罰字第裁52—1AB613068 號、第裁52—AM0000000 號
、第裁52—AM0000000 號、第裁52—0000000 號），聲明異議，
本院裁定如下：
    主  文
異議駁回。
    理  由
一、異議意旨略以：異議人即受處分人甲○○於民國96年5 月29
    日上午10時28分、同日下午2 時40分、同日晚上6 時26分、
    翌日（即96年5 月30日）上午8 時40分許，將其駕駛之車牌
    號碼G7—5879號自用小客車，停放在臺北市○○街4 巷內繪
    有禁止臨時停車之紅實線標線處，分別經臺北市停車管理處
    、臺北市政府警察局交通警察大隊警員逕行舉發「在禁止臨
    時停車處所停車」違規，並填製臺北市政府交通局北市交停
    字第1AB613068 號、臺北市政府警察局北市警交大字第AM00
    00000 號、第AM0000000 號、第AM0000000 號舉發違反道路
    交通管理事件通知單，異議人不服遂向交通部公路總局新竹
    區監理所桃園監理站（下稱原處分機關）提出申訴，經原處
    分機關認異議人仍有上開違規情事，遂於96年6 月27日分別
    以桃監裁罰字第裁52—1AB613068 號、第裁52—AM0000000
    號、第裁52—AM0000000 號、第裁52—AM0000000 號裁決書
    ，以異議人有道路交通管理處罰條例第56條第1 項第1 款汽
    車駕駛人在禁止臨時停車處所停車之違規，各裁處罰鍰新臺
    幣（下同）900 元。
二、本件異議意旨略以：異議人於96年5 月29日上午10時28分、
    同日下午2 時40分、同日晚上6 時26分、翌日（30日）上午
    8 時40分許，確實有將其所有G7—5879號自用小客車停放臺
    北市○○街4 巷內，雖該處繪有禁止臨時停車之紅實線標線
    ，惟該處紅線與前後2 段紅線之上漆厚度、筆直度、清晰度
    、色差度皆有明顯差異，而異議人車輛位置係停放於住家的
    圍牆邊，並非住家門口、近路口轉彎處，亦非主要道路路段
    ，是異議人並未違規臨時停車，原處分之處罰顯有不當，爰
    依法聲明異議，請求撤銷原處分。
三、按「交通法庭認為聲明異議無理由者，應以裁定駁回之。」
    ，道路交通案件處理辦法第19條定有明文；又按「汽車駕駛
    人停車時有下列情形之一者，處新臺幣六百元以上一千二百
    元以下罰緩：一、在禁止臨時停車處所停車。」，道路交通
    管理處罰條例第56條第1 項第1 款亦定有明文。
四、經查：(一)異議人甲○○固不否認有在前揭時、地為臺北市停
    車管理處及臺北市政府警察局交通大隊舉發違規停放G7-587
    9 號自用小客車於臺北市○○街4 巷內禁止臨時停車之紅實
    線標線處，並經原處分機關於96年6 月27日分別以桃監裁罰
    字第裁52—1AB613068 號、第裁52—AM0000000 號、第裁52
    —0000000 號、第裁52—AM0000000 號違反道路交通管理事
    件裁決書，各裁處異議人罰鍰900 元等情，並有臺北市政府
    交通局北市交停字第1AB613068 號、臺北市政府警察局北市
    警交大字第AM0000000 號、第AM0000000 號、第AM0000000
    號舉發違反道路交通管理事件通知單各1 件、採證照片8 張
    、原處分機關桃監裁罰字第裁52—1AB613068 號、第裁52—
    AM0000000 號、第裁52—AM00 00000號、第裁52—AM000000
    0 號裁決書等資料附卷足憑，故異議人確有於96年5 月29日
    上午10時28分、同日下午2 時40分、同日晚上6 時26分、翌
    日（95年5 月30日）上午8 時40分許，將其所有之車牌號碼
    G7—5879號自用小客車停放於臺北市○○街4 巷內劃設紅實
    線之處無訛。(二)異議人辯稱：該停車之處所雖繪有禁止臨時
    停車之紅實線標線，惟該處紅線前後2 段之上漆厚度、筆直
    度、清晰度、色差度皆有明顯差異，疑為私人劃線，而該處
    紅線模糊、彎曲不規則，因此並未違規停車云云。經查，該
    址紅線確係臺北市交通管制工程處所繪設，惟劃設時因車輛
    停放施工困難，至部分紅線非筆直及有部分不銜接，目前正
    進行臺北市禁停標線熱拌塑膠化之政策，該巷道尚有部分紅
    線未進行調整，該處已列為年度工程案辦理改善等情，有臺
    北市交通管制工程處96年8 月1 日北市交工程字第09632981
    300 號函在卷可證，顯見異議人停放車輛之位置，並非私人
    劃設之紅實線，再者，自採證照片觀之，縱使該巷道內所劃
    設之紅實線部分有不銜接或不筆直之情形，然亦清晰可見異
    議人停放車輛之位置為紅實線禁止臨時停車區○○○○巷道
    狹窄，若停放車輛，已有礙往來車輛之通行，是異議人上開
    所辯未違規停車，自難為本院所採。(三)末查，「第7 條之2
    之逕行舉發案件有下列情形之一者，得連續舉發：二、逕行
    舉發汽車有第56條第1 項或第57條規定之情形，而駕駛人、
    汽車所有人、汽車買賣業、汽車修理業不在場或未能將汽車
    移置每逾2 小時。」，為道路交通管理處罰條例第85條之1
    第2 項第2 款定有明文，今異議人違規遭舉發之時間分別為
    96 年5月29日上午10時28分、同日下午2 時40分、同日晚上
    6 時26分、翌日（即96年5 月30日）上午8 時40分許，均已
    間隔2 小時以上，是原處分機關之連續裁處，於法並無不合
    ，附此敘明。
五、綜上所述，異議人有於前揭時、地「在禁止臨時停車處停車
    」等違規事證已臻明確，揆諸上開規定，原處分機關認定異
    議人在禁止臨時停車處所停車，依道路交通管理處罰條例第
    56條第1 項第1 款之規定，以桃監裁罰字第裁52—1AB61306
    8 號、第裁52—AM0000000 號、第裁52—AM0000000 號、第
    裁52—AM0000000 號裁決書，各裁處異議人罰鍰900 元，洵
    無違誤，故異議人本件聲明異議，並無理由，應予駁回。
六、據上論斷，應依道路交通案件處理辦法第19條，裁定如主文
    。
中    華    民    國    96    年    8     月    30    日
                        臺灣桃園地方法院交通法庭
                              法  官    蘇昭蓉
以上正本證明與原本無異。
如不服本裁定，應於送達後5 日內，向本院提出抗告狀。
                              書記官    韓若玉
中　　華　　民　　國　　96　　年　　8 　　月　　30　　日
